臺灣高等法院刑事判決　　　　　　　　　　　　　九十一年度上易字第二四九四號
　　上　訴　人　臺灣宜蘭地方法院檢察署檢察官
　　被　　　告　乙○○
右上訴人因被告竊盜案件，不服臺灣宜蘭地方法院九十一年度易緝字第一０號，中華
民國九十一年七月三十一日第一審判決（起訴案號：臺灣宜蘭地方法院檢察署八十七
年度第三００四號），暨移送併辦（九十一年度偵字第一七０三號、九十一年度偵緝
字第一０八號）提起上訴，本院判決如左：
    主  文
上訴駁回。
    事  實
一、乙○○基於意圖為自己不法所有之概括犯意，先後於民國八十七年三月十八日六
    時許及同年月二十日清晨五時許，分別在宜蘭縣羅東鎮聖母醫院旁及宜蘭縣羅東
    鎮○○路二六號前，竊取丙○○所有車牌號碼ＧＴＡ─二二０號機車得手，及以
    其所有之鑰匙一支竊得廖敏莉所有車牌號碼ＲＢＶ─六七五號機車。嗣先後經警
    於八十七年七月二十八日十六時許及九十一年七月八日八時許，在高雄縣鳳山市
    ○○路鳳新高中前，及宜蘭縣羅東鎮○○路六七號前查獲及緝獲。並扣得其所有
    並供犯罪所用之鑰匙一支。
二、案經高雄縣警察局鳳山分局報告臺灣高雄地方法院檢察署呈請臺灣高等法院檢察
    署令轉臺灣宜蘭地方法院檢察署檢察官偵查起訴，暨宜蘭縣警察局羅東分局報告
    臺灣宜蘭地方法院檢察署檢察官移送併辦。
    理  由
一、被告乙○○對右開事實坦白承認，車牌號碼ＲＢＶ─六七五號機車部分，核與證
    人即被害人廖敏莉之母甲○○於警訊中所述吻合一致。又車牌號碼ＧＴＡ─二二
    ０號機車之失竊經過，已據被害人丙○○於警、偵程序中陳明綦詳，證人即被告
    之妻黃張美月亦於警訊及偵查中證稱：八十七年十月二十五日十九時三十分許，
    警方在其位於宜蘭縣冬山鄉○○路三二巷五號起獲之車牌號碼ＧＴＡ─二二０號
    機車，係乙○○於八十七年暑假期間（約六月至八月間）騎回置放者。當時乙○
    ○表示機車係向友人購買，但其認該部機車應係乙○○竊取者等語翔實。復有卷
    附贓物認領保管收據及車輛竊盜、車牌失竊資料個別查詢報表─查詢車輛認可資
    料各二份存卷可參。是被告自白核與事實相符，本件事證已臻明確，被告二次行
    竊機車之犯行足堪認定，應予依法論科。
二、核被告意圖為自己不法之所有，竊取他人之動產之行為，係犯刑法第三百二十條
    第一項之竊盜罪。其先後二次竊盜行為，時間緊接，方法相同，觸犯構成要件相
    同之罪，顯均係基於概括犯意反覆為之，應依刑法第五十六條連續犯之規定，加
    重其刑。次按，被告犯罪後，刑法第四十一條第一項業於九十年一月十日公布，
    同年一月十二日施行，修正為「犯最重本刑為五年以下有期徒刑以下之罪，而受
    六個月以下有期徒刑或拘役之宣告，因身體、教育、職業、家庭之關係或其他正
    當事由，執行顯有困難者，得以一元以上三元以下折算一日，易科罰金。但確定
    因不執行所宣告之刑，難收矯正之效，或難以維持法秩序者，不在此限。」是被
    告犯罪後因法律有所變更，經比較新舊法，應以修正後之刑法第四十一條第一項
    較有利於被告，自應適用新法之規定，併此敘明。原審適用上開法條及刑法第五
    十六條、第三十八條第一項第二款、第四十一條第一項、罰金罰鍰提高標準條例
    第一條前段、第二條審酌被告行為時正值壯年，竟不思循正當途徑獲取財富，反
    以行竊方式獲致財物，犯行匪淺，更於犯罪後逃匿數年，妨害司法程序之調查及
    進行，本應重罰，惟念其犯後坦承部分犯行，到庭態度尚佳，所竊得之機車均已
    由被害人領回，及其犯罪動機、目的、手段及造成之損害等一切情狀，爰酌情量
    處有期徒刑伍月，並諭知易科罰金之折算標準，以示警懲。並認扣案鑰匙一支係
    被告所有且供行竊所用之物，業據其到庭供明在卷，應依刑法第三十八條第一項
    第二款之規定，併予宣告沒收之。另檢察官上訴意旨認：被告又分別於九十一年
    七月四日及同年月七日涉犯竊盜罪嫌部分與本件為連續犯云云。惟查，九十一年
    七月四日及同年月七日涉犯竊盜罪嫌部分，因與本件被告竊盜犯行間，事隔三年
    有餘且將屆四年，兩者時間點顯不緊接且間隔過久，又被告於原審亦稱該二件竊
    盜案與本案並無關聯，要難認係基於概括犯意所為，是與刑法第五十六條連續犯
    之構成要件難謂有合，本院自不能予以併辦。其上訴為無理由，應予駁回。並將
    上開部分依法移回公訴人另為適法之處理。
據上論斷，應依刑事訴訟法第三百六十八條，判決如主文。
本案經檢察官郭弘佑到庭執行職務。
中    華    民    國    九  十  一    年    九    月    二    十   七   日
                              臺灣高等法院刑事第十一庭
                                  審判長法  官  楊  照  男
                                        法  官  陳  炳  彰
                                        法  官  王  詠  寰
右正本證明與原本無異。
不得上訴。
                                        書記官  林  品  涵
中    華    民    國    九  十  一    年    九    月       三十         日
附錄：本判決論罪科刑法條全文
中華民國刑法第三百二十條第一項
意圖為自己或第三人不法之所有，而竊取他人之動產者，為竊盜罪，處五年以下有期
徒刑、拘役或五百元以下罰金。
